【裁判字號】    89,易,2708
【裁判日期】    891214
【裁判案由】    贓物
【裁判全文】
臺灣桃園地方法院刑事判決                        八十九年度易字第二七八號
    公  訴  人  臺灣桃園地方法院檢察署檢察官
    被      告  乙○○
右列被告因贓物案件，經檢察官聲請以簡易判決處刑（八十九年度偵字第一二０三六
號），本院桃園簡易庭認有刑事訴訟法第四百五十一條之一第四項但書之情形，改依
通常程序審理，本院判決如左：
    主      文
乙○○故買贓物，累犯，處罰金參仟元，如易服勞役，以佰元折算壹日。
    事      實
一、乙○○於民國八十五年間因違反麻醉藥品管理條例案件，經本院判處有期徒刑五
    月，如易科罰金，以三百元折算一日確定，甫於八十六年九月十八日易科罰金執
    行完畢，猶不知悔改，因所有之自用小客車車輛車牌於八十九年三月間因交通違
    規遭警方查扣，無法使用其車輛，竟基於故買贓物之故意，於八十九年八月五日
    間，明知甲○○（未據檢察官起訴）所持有ＡＥ－四八五五號車牌二面係來歷不
    明之贓物（該車牌二面係丙○○所有，何治亞實際所使用，於八十九年八月三日
    在台北縣土城市○○街遭不詳人士竊取），猶在桃園縣八德市○○里○○鄰○○
    路二六五巷三之二號住處前，以新台幣（下同）二千元之代價向甲○○買受，而
    懸掛於自己車輛之前後方。嗣於八十九年八月十二日下午一時，在桃園縣八德市
    ○○里○○鄰○○路二六五巷內為警查獲。
二、案經桃園縣警察局桃園分局報告臺灣桃園地方法院檢察署檢察官聲請簡易判決處
    刑。
    理      由
一、本件被告乙○○被訴贓物案件，原經檢察官聲請簡易判決處刑，經本院桃園簡易
    庭認有刑事訴訟法第四百五十一條之一第四項但書之情形，改依通常程序審理，
    合先敘明。
二、訊據被告乙○○固坦承於右揭時地以二千元代價向甲○○買受車牌二面之事實不
    諱，惟矢口否認知贓，辯稱甲○○知道伊車牌被警察查扣，拿二面車牌來賣伊，
    並告知車主是叫黃金標，伊也覺得只買車牌很奇怪，過幾天再向甲○○查證，他
    說是報廢車，伊才相信，然後就掛在車上使用而被警察查獲云云。經查：被告確
    於上開時地向甲○○以二千元代價買受他人所遭竊之ＡＥ－四八五五號車牌二面
    ，業據被告坦承不諱，及證人甲○○亦到庭證稱確有出售該車牌二面予被告無誤
    ，而該ＡＥ－四八五五號車牌二面係丙○○所有，於八十九年八月三日在台北縣
    土城市○○街遭竊，亦據丙○○之子何治亞於警訊中指述明確，並有何治亞所出
    具之贓物領據一紙、車籍作業系統表一份附卷可稽，是被告所買受確係贓物。被
    告雖否認知贓，然被告於本院庭訊時亦承稱當時也覺得只買車牌很奇怪，甲○○
    交付車主資料時，也是半信半疑，過幾天還再向甲○○求證等語，顯然被告於買
    受當時即有知贓之不確定故意；雖被告又辯稱甲○○後又告稱是報廢車牌云云，
    及甲○○亦到庭證稱確係如此告知被告，然被告於偵查中承稱知道報廢車牌要繳
    回監理機關，是被告於甲○○告稱是報廢車牌時，自不可能為甲○○所騙，認被
    告確實知悉該車牌是來歷不明之贓物，仍存僥倖之心而故買之，其空言辯稱不知
    贓云云，不足採信。是本案事證明確，被告犯行，洵堪認定。
三、核被告所為，係犯刑法第三百四十九條之第二項之故買贓物罪。查被告於八十五
    年間因違反麻醉藥品管理條例案件，經本院判處有期徒刑五月，如易科罰金，以
    三百元折算一日確定，甫於八十六年九月十八日易科罰金執行完畢，有臺灣桃園
    地方法院檢察署刑案資料查註紀錄表及本院被告全國前案紀錄表各一份附卷足按
    ，其於五年以內再犯本案有期徒刑以上之罪，係屬累犯，依法應加重其刑。爰審
    酌被告品行、因一時貪念致犯本罪、所買受者僅車牌二面、所生危害非鉅及犯罪
    後態度尚佳等一切情狀，從輕量處如主文所示之刑，並諭知易服勞役之折算標準
    。
據上論斷，應依刑事訴訟法第四百五十二條、第二百九十九條第一項前段，刑法第三
百四十九條第二項、第四十七條、第四十二條第二項，罰金罰鍰提高標準條例第一條
前段、第二條，判決如主文。
本案經檢察官張春暉到庭執行職務。
中      華      民      國      八十九    年    十二    月    十四    日
                                臺灣桃園地方法院刑事第四庭
                                      法  官  孫惠琳
右正本證明與原本無異。
如不服本判決，應於判決送達後十日內向本院提出上訴狀( 應附繕本 )，上訴於
臺灣高等法院。
                                      書記官   李金蓮
中        華        民        國   八十九   年   十二   月    十五    日
附論罪科刑依據之法條：
刑法第三百四十九條收受贓物者，處三年以下有期徒刑、拘役或五百元以下罰金。
搬運、寄藏、故買贓物或為牙保者，處五年以下有期徒刑、拘役或科或併科一千元以
下罰金。
因贓物變得之財物，以贓物論。


司法院資訊處製作；財團法人民間司法改革基金會備份。
